【裁判字號】    97,訴,5290
【裁判日期】    980122
【裁判案由】    偽造文書等
【裁判全文】
臺灣板橋地方法院刑事判決              97年度訴字第5290號
公  訴  人  臺灣板橋地方法院檢察署檢察官
被      告  乙○○
上列被告因偽造文書等案件，經檢察官提起公訴（97年度偵字第
28310 號），本院於準備程序進行中，被告就被訴之事實為有罪
之陳述，經告知被告簡式審判程序之旨，並聽取當事人之意見後
，裁定進行簡式審判程序，判決如下：
    主  文
乙○○竊盜，累犯，處有期徒刑月。又意圖為自己不法之所有
，以詐術使人將本人之物交付，未遂，累犯，處有期徒刑月。
又行使偽造私文書，足以生損害於他人，累犯，處有期徒刑月
，信用卡簽帳單持卡人簽名欄上偽造之「甲○○」署押壹1 枚，
沒收。又意圖為自己不法之所有，以詐術使人將本人之物交付，
累犯，處有期徒刑肆月。應執行有期徒刑壹年，信用卡簽帳單持
卡人簽名欄上偽造之「甲○○」署押壹1 枚，沒收。
    事  實
一、乙○○前(一)於民國91年間因違反毒品危害防制條例案件，經
    本院於同年10月15日以91年度訴字第1554號判處有期徒刑7
    月，於同年11月4 日確定，(二)於92年間因違反前開條例案件
    ，經本院於92年8 月6 日以92年度訴字第1421號，就施用第
    一級毒品罪部分判處有期徒刑8 月，就施用第二級毒品罪部
    分判處有期徒刑4 月，定應執行有期徒刑4 月，2 案接續執
    行，於93年7 月13日因縮短刑期假釋，於93年11月14日假釋
    期滿，(三)於93年間因違反上揭條例案件，經本院於94年2 月
    25日以94年度訴字第138 號，就施用第一級毒品罪部分判處
    有期徒刑10月，就施用第二級毒品罪部分判處有期徒刑3 月
    ，定應執行有期徒刑1 年，於95年4 月3 日因縮短刑期執行
    完畢，(四)於95年間因違反前開條例案件，經本院於96年3 月
    30日以95年度訴字第3320號判處有期徒刑1 年3 月，於96年
    5 月3 日確定，(五)於96年間因竊盜案件，經本院於96年4 月
    13日以95年度易字第2326號判處有期徒刑5 月，於96年7 月
    12日撤回臺灣高等法院96年度上易字第1365號上訴確定，(四)
    (五)嗣經減刑後，定應執行有期徒刑11月，(六)於95年間因違反
    前述條例案件，經本院於95年9 月20日以95年度訴字第2359
    號判處有期徒刑11月，經臺灣高等法院於95年11月14日以95
    年上訴字第4137號駁回上訴，於95年12月1 日確定，(七)於95
    年間因竊盜案件，經本院於95年9 月7 日以95年度簡字第53
    03號判處有期徒刑4 月，於95年10月11日確定，(八)於95年間
    因竊盜案件，經本院於95年6 月30日以95年度簡字第3866號
    判處有期徒刑3 月，經本院於95年12月29日以95年度簡上字
    第600 號撤銷原判決，改判處有期徒刑6 月確定，(九)於96年
    間因偽造文書案件，經本院於96年8 月20日以96年度簡字第
    2725號判處有期徒刑3 月，於96年10月11日確定，嗣經減刑
    為有期徒刑1 月又15日，(六)至(九)嗣亦各經減刑，(四)至(九)接續
    執行，於97年5 月1 日假釋。
二、詎其不知悔改，(一)再基於竊盜之犯意，於97年9 月4 日下午
    5 時30分許，在臺北縣三重市○○路18號前，徒手竊得甲○
    ○停於該處之車牌號碼6432-DW 自小貨車內筆記型電腦1 台
    、中華電信無限網卡1 台及台新國際商業銀行信用卡1 張；
    (二)嗣基於意圖為自己不法所有之犯意，於該日下午6 時58分
    許，至臺北縣三重市○○○路137 號「全國電子自強門市」
    ，持前開竊得之信用卡，假冒「甲○○」身分，以刷卡消費
    方式，欲以此詐術，詐騙店員購買價值新臺幣（下同）10,9
    90元之數位相機1 台，惟因無法通過刷卡，而未得手；(三)其
    續於同日晚間7 時13分許，另至臺北縣三重市○○○路55號
    2 樓「燦坤3C自強門市」，復以持前述竊得之信用卡，假冒
    「甲○○」身分之手段，以刷卡消費價值方式，購買價值11
    ,990 元 之數位相機1 台，並在信用卡簽帳單持卡人簽名欄
    上偽造「甲○○」之署押1 枚，藉以偽冒為「甲○○」向該
    特約商店購買物品，佯為承諾願向發卡銀行如數付款，而偽
    造該私文書後，交予該店員工而行使之，致該店員工陷於錯
    誤，交付其所購買之相機，足生損害於甲○○權益及台新國
    際商業銀行對於信用卡管理之正確性。甲○○因覺遭竊，報
    警處理，經警循線查悉上情。案經甲○○訴由臺北縣政府警
    察局三重分局報請臺灣板橋地方法院檢察署檢察官偵查起訴
    。
    理  由
一、程序部分：按除被告所犯為死刑、無期徒刑、最輕本刑為三
    年以上有期徒刑之罪或高等法院管轄第一審案件者外，於第
    一次審判期日前之準備程序進行中，被告先就被訴事實為有
    罪之陳述時，審判長得告知被告簡式審判程序之旨，並聽取
    當事人、代理人、辯護人及輔佐人之意見後，裁定進行簡式
    審判程序，刑事訴訟法第273 條之1 第1 項定有明文。經核
    ，本件被告乙○○所犯係死刑、無期徒刑、最輕本刑為三年
    以上有期徒刑以外之罪，其於準備程序中就被訴事實為有罪
    之陳述，經法官告知簡式審判程序之旨，並聽取公訴人、被
    告之意見後，本院爰依首揭規定，合議裁定由受命法官獨任
    進行簡式審判程序，合先敘明。
二、訊據被告迭於警詢、偵查及本院審理時，均坦承前揭犯罪事
    實不諱，核與告訴人甲○○指訴之情節相符，另有扣押物品
    目錄表、贓物認領保管單、監視錄影帶翻拍照片、台新國際
    商業銀行信用卡交易明細表、搜索現場照片等附卷可稽，是
    被告之前開自白，應合於事實，殊值信取。本件事證業臻明
    確，被告犯行堪為認定，應依法論科。
三、核被告如犯罪事實欄二(一)所為，係犯刑法刑法第320 條第1
    項之竊盜罪；又其如犯罪事實欄二(二)所為，係犯同法第339
    條第3 項（起訴書漏載第3 項部分）、第1 項之詐欺取財未
    遂罪；又其如犯罪事實欄二(三)所為，係犯同法第216 條、第
    210 條之行使偽造私文書罪及同法第339 條第1 項之詐欺取
    財既遂罪。其偽造署押為其偽造私文書之階段行為（起訴書
    漏論此節），又其偽造私文書之低度行為，應為其行使偽造
    私文書之高度行為所吸收，故均不另論罪。其如犯罪事實欄
    二(二)所為，係已著手於詐欺犯罪之實行，然不遂，屬未遂犯
    ，爰依同法第25條第2 項規定，按既遂犯之刑，減輕之。其
    所犯前開各罪，犯意各別，行為互殊，是應分論併罰。查其
    曾於91年間因違反毒品危害防制條例案件，經本院於同年10
    月15日以91年度訴字第1554號判處有期徒刑7 月，於同年11
    月4 日確定，又於92年間因違反前開條例案件，經本院於92
    年8 月6 日以92年度訴字第1421號，就施用第一級毒品罪部
    分判處有期徒刑8 月，就施用第二級毒品罪部分判處有期徒
    刑4 月，定應執行有期徒刑4 月，2 案接續執行，於93年7
    月13日因縮短刑期假釋，於93年11月14日假釋期滿，另於93
    年間因違反上揭條例案件，經本院於94年2 月25日以94年度
    訴字第138 號，就施用第一級毒品罪部分判處有期徒刑10月
    ，就施用第二級毒品罪部分判處有期徒刑3 月，定應執行有
    期徒刑1 年，於95年4 月3 日因縮短刑期執行完畢，有臺灣
    高等法院被告前案紀錄表在卷可徵，其於徒刑執行完畢後5
    年內，再犯本件之各罪，是為累犯，均應依刑法第47條第1
    項規定，分別加重其刑。本件執行公訴檢察官具體求處應執
    行有期徒刑1 年，本院審酌被告尚有前述其他多項犯罪前科
    ，亦有上述被告前案紀錄表在卷可據，是其素行欠佳，另盱
    衡其犯行造成告訴人、台新國際商業銀行與信用卡特約商店
    等權益損害暨對信用卡管理正確性危害程度，及其犯罪動機
    、目的、手段等一切情狀，爰量處如主文所示之刑。至被告
    在信用卡簽帳單上偽造之「甲○○」署押1 枚，雖未扣案，
    但無證據可資證明該署押業已滅失，故依刑法第219 條規定
    ，併予宣告沒收。
四、臺灣板橋地方法院檢察署於98年1 月21日移送97年度偵字第
    32861 號被告詐欺等案件，聲請併辦，惟本件本院業於同月
    8 日言詞辯論終結，故尚難併為審究。然查前述併辦部分，
    實與本件之起訴事實為事實上之同一案件，爰請檢察官依法
    處理。
據上論斷，應依刑事訴訟法第273 條之1 第1 項、第299 條第1
項前段，刑法第320 條第1 項、第216 條、第210 條、第339 條
第1 項、第3 項、第25條第2 項、第47條第1 項、第51條第5 款
、第219 條，刑法施行法第1 條之1 ，判決如主文。
本案經檢察官黃佳權到庭執行職務。
中    華    民    國    98    年    1     月    22    日
                    刑事第一庭  法  官  朱敏賢
上列正本證明與原本無異。
如不服本判決，應於判決送達後10日內敘明上訴理由，向本院提
出上訴狀 (應附繕本) ，上訴於臺灣高等法院。其未敘述上訴理
由者，應於上訴期間屆滿後20日內向本院補提理由書「切勿逕送
上級法院」。
                                書記官  李郁禎
中    華    民    國    98    年    1     月    23    日
附錄本案參考法條全文
刑法第320 條
意圖為自己或第三人不法之所有，而竊取他人之動產者，為竊盜
罪，處五年以下有期徒刑、拘役或五百元以下罰金。
意圖為自己或第三人不法之利益，而竊佔他人之不動產者，依前
項之規定處斷。
前二項之未遂犯罰之。
刑法第216 條
行使第二百十條至第二百十五條之文書者，依偽造、變造文書或
登載不實事項或使登載不實事項之規定處斷。
刑法第210 條
偽造、變造私文書，足以生損害於公眾或他人者，處五年以下有
期徒刑。
刑法第339 條
意圖為自己或第三人不法之所有，以詐術使人將本人或第三人之
物交付者，處五年以下有期徒刑、拘役或科或併科一千元以下罰
金。
以前項方法得財產上不法之利益或使第三人得之者，亦同。
前二項之未遂犯罰之。


司法院資訊處製作；財團法人民間司法改革基金會備份。
